臺灣新北地方法院板橋簡易庭小額民事判決
110年度板小字第4163號
原      告  台灣大哥大股份有限公司

法定代理人  蔡明忠  


訴訟代理人  王世勛  
被      告  涂詔安  

訴訟代理人  吳聲享  
上列當事人間請求給付電信費事件，於中華民國111年1月24日言
詞辯論終結，本院判決如下：
    主  文
被告應給付原告新臺幣貳萬捌仟伍佰伍拾伍元，及自一一○年八
月十五日起至清償日止，按週年利率百分之五計算之利息。
訴訟費用新臺幣壹仟元由被告負擔。
本判決得假執行。　
    事實及理由
一、原告主張：被告前於民國108年9月7日向原告租用000000000
    0號行動電話服務（下稱系爭電信門號），詎至109年4月止
    ，共積欠電信費及提前終止契約之應付補償款合計新臺幣（
    下同）28,555元，經原告多次催討，被告均置之不理，迄未
    給付，爰依系爭門號租用契約之法律關係提起本訴，求為判
    決如主文第一項所示等語。
二、被告則以：被告於108年9月間，因遭真實姓名年籍不詳之地
    下錢莊集團成員「林先生」詐騙，而申辦設備門號00000000
    00、0000000000、0000000000、0000000000、0000000000、
    0000000000、0000000000、0000000000、0000000000、0000
    000000、0000000000、0000000000、0000000000等電信門號
    ，被告當時是由詐騙集團帶去辦理的，簽名也是由被告簽署
    ，但被告有身心障礙，是受到詐騙等語資為抗辯。並聲明：
    原告之訴駁回。
三、得心證之理由：
  ㈠原告主張被告於108年9月7日向原告申請使用系爭電信門號，
    截至109年4月止，共積欠電信費用28,555元等情，業據其提
    出台灣大哥大行動寬頻業務申請書、系爭門號電信費帳單、
    專案補貼款繳款通知書、積欠債務明細等件為證。又系爭電
    信門號係被告本人親自到場簽名辦理申請使用，此為被告所
    自認，堪認系爭電信門號確為被告本人所申租，其與原告間
    確實存在系爭門號租用契約。
  ㈡被告雖辯稱係遭詐騙集團所詐騙，惟按因被詐欺或被脅迫而
    為意思表示者，表意人得撤銷其意思表示，但詐欺係由第三
    人所為者，以相對人明知其事實或可得而知者為限，始得撤
    銷之，民法第92條第1項定有明文。本件被告主張其係遭詐
    騙而租用系爭門號，然並未撤銷締約之意思表示，況縱如被
    告所主張其係遭第三人「林先生」詐欺而向原告申辦系爭電
    信門號，然被告未能舉證證明原告係處於明知或可得而知之
    情形，亦不得以此撤銷與原告間之契約。
  ㈢綜上，兩造間系爭電信門號租用契約既合法有效，被告辯稱
    其係受第三人詐欺而無庸給付電信費云云，即無理由，並不
    可採。至被告就本件負擔之電信費用，倘如其所主張係遭「
    林先生」詐欺而受有損害，宜依契約、侵權行為、不當得利
    或其他法律關係向「林先生」請求，而與原告無涉，附此敘
    明。
四、綜上所述，原告依系爭電信門號租用契約之法律關係，請求
    如主文第一項所示，為有理由，應予准許。
五、本件事證已臻明確，兩造其餘之攻擊防禦方法及所提證據，
    於判決結果不生影響，爰不一一論列，併此敘明。
六、本件係適用小額訴訟程序所為被告敗訴之判決，依民事訴訟
    法第436條之20，應依職權宣告假執行。
七、依民事訴訟法第436條之19第1項規定，確定本件訴訟費用額
    為第一審裁判費1,000元，依同法第78條規定，由被告負擔
    。
中　　華　　民　　國　　111 　年　　2 　　月　　17　　日
                  臺灣新北地方法院板橋簡易庭
                        法  官  陳怡親
以上正本係照原本作成。
如不服本判決，應於送達後20日內，向本院提出上訴狀，並表明
上訴理由（上訴理由應表明一、原判決所違背之法令及具體內容
。二、依訴訟資料可認為原判決有違背法令之具體事實。），如
於本判決宣示後送達前提起上訴者，應於判決送達後20日內補提
上訴理由書（須附繕本），如未於上訴後20日內補提合法上訴理
由書，法院得逕以裁定駁回上訴。
中　　華　　民　　國　　111 　年　　2 　　月　　17　　日
                        書記官  劉芷寧